【裁判字號】    99,毒抗,225
【裁判日期】    990811
【裁判案由】    毒品危害防制條例
【裁判全文】
臺灣高等法院刑事裁定                 99年度毒抗字第225號
抗  告  人
即  被  告  甲○○
上列抗告人因違反毒品危害防制條例案件，不服臺灣臺北地方法
院99年度毒聲字第419號，中華民國99年7月14日裁定（聲請案號
：臺灣臺北地方法院檢察署99年度毒偵字第2316號），提起抗告
，本院裁定如下：
    主  文
原裁定撤銷，發回臺灣臺北地方法院。
    理  由
一、檢察官聲請意旨略以：被告甲○○基於施用第二級毒品安非
    他命之犯意，於民國99年5月29日20時許，在臺北縣新店市
    友人家中施用第二級毒品安非他命，為警於同年月30日16時
    30分許在臺北縣板橋市○○○路與館前西路口為警查獲，乃
    依毒品危害防制條例第20條第1項及觀察勒戒處分執行條例
    第3條第1項規定，聲請裁定將被告送勒戒處所觀察、勒戒云
    云。
二、原裁定意旨略以：檢察官所聲請之事實，業據被告坦承不諱
    ，又被告為警查獲後所採集之尿液，經送請台灣檢驗科技股
    份有限公司檢驗結果，確呈安非他命、甲基安非他命陽性反
    應，此有該公司出具之99年6月22日濫用藥物檢驗報告、勘
    察採證同意書、臺北縣政府警察局板橋分局偵辦毒品危害防
    制條例案被移送人姓名及代碼對照表及臺北縣政府警察局查
    獲毒品案件尿液檢體監管紀錄表各1紙在卷可稽（99年度毒
    偵字第2316號卷第6、7頁及臺灣板橋地方法院檢察署99年度
    毒偵字第4657號卷第15、16頁），被告自白核與事實相符，
    其施用第二級毒品之犯行，堪以認定。又被告前未曾因施用
    毒品案件受觀察、勒戒處分，有被告前案紀錄表1份在卷可
    稽，因而依檢察官之聲請，裁定被告應送勒戒處所觀察、勒
    戒云云。
三、抗告意旨略以：並無施用任何毒品習慣，警察查獲之人並非
    被告本人等語。
四、經查：經本院將臺北縣政府警察局保安警察大隊995年5月30
    日所按捺之「甲○○」指紋，送內政部警政署刑事警察局以
    指紋特徵點比對法、指紋電腦比對法鑑定後，認採集指紋與
    該局檔存甲○○指紋卡之指紋不相符等情，有該局99年8月6
    日刑紋字第0990107918號鑑定書1份在卷可稽，足見被告抗
    辯其未於上揭時地為警查獲及採尿、製作筆錄，其係遭冒名
    等語，應屬可信。茲檢察官究係對本件被告或行為人聲請觀
    察勒戒，宜由原審法官查明後，依法認定之，再就本件聲請
    意旨有無依據為具體之裁定，始符法制，抗告意旨以此指摘
    原裁定不當，核為有理由，自應由本院撤銷發回原審，本於
    法律確信，另為適法之裁定，以昭折服。
五、據上論斷，應依刑事訴訟法第413條前段，裁定如主文。
中    華    民    國    99    年    8     月    11    日
                  刑事第九庭  審判長法  官  陳貽男
                                    法  官  周盈文
                                    法  官  詹駿鴻
以上正本證明與原本無異。
不得再抗告。
                                    書記官  梁淑時
中    華    民    國    99    年    8     月    12    日

司法院資訊處製作；財團法人民間司法改革基金會備份。
